【裁判字號】    98,訴,556
【裁判日期】    980331
【裁判案由】    毒品危害防制條例
【裁判全文】
臺灣板橋地方法院刑事判決               98年度訴字第556號
公  訴  人  臺灣板橋地方法院檢察署檢察官
被      告  甲○○
上列被告因違反毒品危害防制條例案件，經檢察官提起公訴（98
年度毒偵字第867 號），被告於準備程序中就被訴事實為有罪之
陳述，經本院合議庭裁定改以簡式審判程序審理，判決如下：
    主  文
甲○○施用第一級毒品，累犯，處有期徒刑拾月。
    事  實
一、甲○○前於民國(1)78年間因煙毒案件，經本院以78年度訴字
    第1037號判處有期徒刑4 年6 月確定，於80年12月23日假釋
    出監，所餘刑期並付保護管束（殘餘刑期有期徒刑1 年11月
    又28日）；(2)又於81年間因煙毒案件，經臺灣高等法院以82
    年度上訴字第199 號判處有期徒刑5 年確定，並接續執行上
    開(1)案經撤銷假釋之殘餘刑期，並於84年10月14日假釋出監
    ，所餘刑期並付保護管束（殘餘刑期有期徒刑4 年4 月又19
    日）；(3)再於85年間因煙毒案件，經本院以85年度訴字第
    687 號判處有期徒刑4 年6 月，上訴由臺灣高等法院以85年
    度上訴字第2991號駁回上訴確定，並與上開(1)(2)案經撤銷假
    釋之殘餘刑期接續執行，嗣於89年7 月7 日假釋出監，所餘
    刑期並付保護管束（殘餘刑期有期徒刑4 年10月又1 日）；
    (4)復於91年間因違反毒品危害防制條例案件，經本院以91年
    度毒聲字第3824號裁定送觀察、勒戒，因認有繼續施用毒品
    之傾向，復由本院以91年度毒聲字第4086號裁定令入戒治處
    所施以強制戒治，嗣經本院以92年度毒聲字第1752號裁定停
    止戒治，所餘戒治期間付保護管束，俟於92年12月16日保護
    管束期滿，由臺灣板橋地方法院檢察署檢察官於93年11月9
    日以93年度戒毒偵字第384 號為不起訴處分確定。上開經裁
    定停止戒治於92年6 月20日出所後，復入監接續執行上開(1)
    (2)(3)(4)案經撤銷假釋之殘餘刑期，再因中華民國九十六年罪
    犯減刑條例施行，而由臺灣高等法院以96年度聲減字第887
    號裁定上開4 案各減其刑期二分之一，嗣於96年7 月16日因
    減刑及縮刑期滿執行完畢出監。
二、詎甲○○仍不知戒除毒癮，竟於觀察勒戒、強制戒治執行完
    畢釋放後5 年內，基於施用第一級毒品海洛因之犯意，於97
    年10月20日9 時許，在其位於臺北縣中和市○○街192 巷13
    之3 號4 樓之住處內，將海洛因摻水混合後置入針筒，以注
    射之方式施用第一級毒品海洛因1 次，嗣於97年10月21日11
    時5 分許，因經警通知到案採尿送驗後，檢驗結果呈嗎啡陽
    性反應，始悉上情。
三、案經臺北縣政府警察局永和分局報告臺灣板橋地方法院檢察
    署檢察官偵查起訴。
    理  由
一、本案被告甲○○所犯為死刑、無期徒刑或最輕本刑為3 年以
    上有期徒刑以外之罪，其於準備程序中就被訴事實為有罪之
    陳述，經法官告知簡式審判程序之旨，並聽取公訴人之意見
    後，依刑事訴訟法第273 條之1 第1 項規定，裁定由受命法
    官獨任進行簡式審判程序，合先敘明。
二、上開事實，業據被告甲○○於本院審理時坦承不諱，且被告
    為警查獲時採尿送驗結果，呈嗎啡（即海洛因水解後之反應
    ）之陽性反應，有臺北縣政府警察局永和分局毒品案被移送
    者姓名及代碼對照表及臺灣檢驗科技股份有限公司97年11月
    4 日CH/2008/A0535 號檢驗報告1 紙在卷可證。上述鑑驗結
    果，係檢驗機關本於專業知識及以精密儀器科學檢驗方法所
    得之結論，自可憑信，足見被告自白與事實相符，堪以採信
    。又被告前於91年間因施用毒品案件，經本院以91年度毒聲
    字第3824號裁定送觀察、勒戒，因認有繼續施用毒品之傾向
    ，復由本院以91年度毒聲字第4086號裁定令入戒治處所施以
    強制戒治，嗣經本院以92年度毒聲字第1752號裁定停止戒治
    ，所餘戒治期間付保護管束，俟於92年12月16日保護管束期
    滿，由臺灣板橋地方法院檢察署檢察官於93年11月9 日以93
    年度戒毒偵字第384 號為不起訴處分確定，此有臺灣板橋地
    方法院檢察署刑案資料查註紀錄表及臺灣高等法院被告前案
    紀錄表各1 份在卷可參。從而，本件事證明確，被告經觀察
    勒戒、強制戒治執行完畢釋放後，5 年內再犯本件施用毒品
    之犯行堪予認定。
三、查海洛因屬毒品危害防制條例第2 條第2 項第1 款所稱之第
    一級毒品，不得持有、施用，被告竟持以施用，核其所為，
    係犯同條例第10條第1 項之施用第一級毒品罪。其施用前持
    有海洛因之低度行為，應為施用之高度行為所吸收，不另論
    罪。被告前有如事實欄所示之科刑及執行情形，有臺灣高等
    法院被告前案紀錄表1 份附卷足憑，其於刑之執行完畢後5
    年內，故意再犯本件有期徒刑之罪，為累犯，應依法加重其
    刑。爰審酌被告素行非佳，且被告有多次施用毒品之前科，
    經屢次刑事科刑處罰、觀察勒戒及強制戒治後，仍未能戒除
    毒癮，顯見其無戒毒悔改之意，惟念其施用毒品次數僅1 次
    ，犯罪後坦認犯行，態度尚稱良好等一切情狀，量處如主文
    所示之刑。
據上論斷，應依刑事訴訟法第273 條之1 第1 項、第299 條第1
項前段，毒品危害防制條例第10條第1 項，刑法第11條前段、第
47條第1 項，判決如主文。
本案經檢察官連思藩到庭執行職務。
中    華    民    國    98    年    3     月    31    日
                  刑事第十四庭    法  官  陳海寧
以上正本證明與原本無異。
如不服本判決，應於收受本判決送達後10日內，向本院提出上訴
書狀，其未敘述上訴理由者，並得於提起上訴後10日內向本院補
提理由書狀（均須按他造當事人之人數附繕本）「切勿逕送上級
法院」。
                                  書記官  潘佳欣
中    華    民    國    98    年    3     月    31    日
附錄本案論罪科刑法條
毒品危害防制條例第10條
施用第一級毒品者，處 6 月以上 5 年以下有期徒刑。
施用第二級毒品者，處 3 年以下有期徒刑。


司法院資訊處製作；財團法人民間司法改革基金會備份。
